臺灣高雄地方法院刑事判決　　　　　　　　　　　　　九十一年度訴字第七一三號
　　公　訴　人　臺灣高雄地方法院檢察署檢察官
　　被　　　告　丙○○
右列被告因搶奪等案件，經檢察官提起公訴（九十一年度偵字第三六八二號、第三一
四二號），本院判決如左：
    主  文
丙○○意圖為自己不法之所有，而搶奪他人之動產，累犯，處有期徒刑玖月。
被訴竊盜部分免訴。
    事  實
一、丙○○曾於民國八十四年間至八十七年間，分別因竊盜罪被法院判處有期徒刑一
    年、五月、四月、四月、一年確定，於八十五年三月三十日、八十六年三月一日
    、八十六年七月十四日、八十六年十一月二十九日、九十一年一月四日執行完畢
    。猶不知悔改，竟意圖為自己不法之所有，於九十一年二月十四日十五時三十五
    分許，高雄市○○區○○路一四四號前，見乙○○站在停放路邊之ＶＵ─六四七
    二自小客貨車上水果攤後，正在為客戶找零、不及抗拒之際，奪取乙○○置放於
    該水果攤車上內裝有硬幣計新台幣（下同）五百七十九元之塑膠盒一個，得手後
    轉身往楠都市場後方停車場方向逃逸，經乙○○大喊抓賊，而為路過民眾孫飛雄
    、甲○○及聞訊到場之警察合力逮捕，並在藏匿之楠都市場後方停車場內某貨櫃
    屋內扣得其搶得之塑膠盒及現金五百七十九元。
二、案經高雄市政府警察局楠梓分局移由臺灣高雄地方法院檢察署檢察官偵查起訴。
    理  由
甲、有罪部分：
一、訊據被告丙○○固坦承有於右揭時、地趁被害人乙○○不及抗拒之際，取走水果
    攤車上內裝有硬幣五百七十九元之塑膠盒一個，得手後轉身逃逸，為警民合力逮
    捕等情，惟矢口否認有何搶奪犯行，辯稱：是趁被害人在水果攤外和顧客說話之
    際，從其背後竊取，並非用搶的等語。經查：右揭犯罪事實，業據被害人乙○○
    於警訊、本院調查中指訴：我是路旁攤販賣水果，有二、三個客人來買水果，錢
    我都用一個盒子裝放攤子旁，放在我的身邊，我正要找人錢，被告繞從我的身後
    來，來時搶了就走，路人就追趕，將他逮捕等語甚詳，且經證人即協助逮捕被告
    之民眾甲○○於警訊、本院調查時證述：當時我送貨到水果攤旁的超市門口，站
    在門口看到被告，被告是慢慢靠近水果攤貨車前，看到被害人正在找錢，就將裝
    有硬幣的塑膠盒搶走，被害人一時之間看到被告從他面前搶走錢，沒辦法馬上反
    應，我就向前對被害人說你的錢被搶了，然後就去追被告，我一直追被告要他不
    要跑，追過三、四個街道，路人有加入追趕，後來在一個空地的貨櫃內逮捕被告
    ，他將搶來的錢丟在草地上，後來警察就來了等語明確，而逮捕被告過程，復經
    證人孫飛雄於警訊時證述甚詳，互核上開被害人、證人前後供、證述情節均相符
    合，據此足認被告係乘被害人不備之際公然奪取裝有硬幣之塑膠盒，而非竊取之
    至明。此外並有贓物認領保管收據一紙、照片十二幀在卷可稽，被告上開所辯顯
    係卸責之詞，不足採信。本件事證明確，被告犯行洵堪認定。
二、核被告丙○○所為，係犯刑法第三百二十五條第一項之搶奪罪。又被告曾於八十
    四年間至八十七年間，分別因竊盜罪被法院判處有期徒刑一年、五月、四月、四
    月、一年確定，於八十五年三月三十日、八十六年三月一日、八十六年七月十四
    日、八十六年十一月二十九日、九十一年一月四日執行完畢有臺灣高雄地方法院
    檢察署刑案資料查註紀錄表、本院被告院內索引卡紀錄表及臺灣高等法院被告全
    國前案紀錄表各一紙在卷可憑，其於有期徒刑執行完畢後五年內再犯本件有期徒
    刑以上之罪，為累犯，應依刑法第四十七條規定加重其刑。爰審酌被告年輕力壯
    ，不思從事正常工作賺取金錢，竟搶奪他人財物，危害社會治安甚鉅，惟被告坦
    承部分犯行，態度尚可等一切情狀，量處如主文所示之刑，以資懲儆。
乙、免訴部分：
一、公訴意旨另以：被告丙○○復意圖為自己不法所有之概括犯意：(一)於九十一年一
    月三十日十四時五十分許，進入位於高雄市楠梓區○○○路二九號易達大賣場
    ，嗣於同日十五時許，趁店員不注意之際，徒手竊取置於門邊陳列架上之三號優
    能高能量電池二小盒計三十二顆、三號神奇碳鋅電池一盒計二十四顆（價值約計
    二百零七元）得手後，嗣於九十一年一月三十一日十七時三十分許，為警於高雄
    市○○區○○路欲往台南方向高楠公路旁臨檢，丙○○自行將置放於口袋內之上
    述電池五十六顆取出，自白犯行而查獲。(二)又於九十一年二月六日十七時許，在
    高雄市○○區○○路一四四號前，見乙○○所有停放在該處車牌ＶＵ─六四七二
    號自小客貨車車門未上鎖（販賣水果攤車），遂打開車門竊得乙○○所有置放於
    該車儀表板上之手錶一只（二百元），適在對面服飾店之乙○○發現，追趕不及
    ，被告丙○○順利逃離現場，嗣於九十一年二月十四日十五時三十五分許，奪取
    乙○○所有置放於該水果攤車上內裝有硬幣計五百七十九元之塑膠盒一個後被逮
    捕，在其左手腕扣得竊得之前開手錶一只，始查知上情。
二、公訴人認被告丙○○涉犯竊盜罪嫌，係以被害人乙○○、龔仲信之指訴，及贓物
    認領保管收據，為其論罪之主要依據。訊據被告固坦承有竊取上開物品之事實，
    然辯稱：手錶係與裝有硬幣計五百七十九元之塑膠盒一起竊取等語。
三、惟查：
  (一)按按案件曾經判決確定者，應諭知免訴判決；已經提起公訴之案件，在同一法院
    重行起訴者，應諭知不受理判決；刑事訴訟法第三百零二條第一款、第三百零三
    條第二款定有明文。又案件曾經判決確定者，應為免訴之判決，及已經提起公訴
    之案件，在同一法院重行起訴，應諭知不受理判決，此項原則關於實質上一罪或
    裁判上一罪，均有其適用。連續犯係裁判上一罪，其一部分犯罪事實曾經判決確
    定者或已經提起公訴者，其效力當然及於全部，故檢察官復將其他部分重行起訴
    ，亦應分別諭知免訴及不受理之判決，最高法院四十九年台非字第二Ｏ號判例、
    四十六年台非字第七號、四十五年台非字第六十一號判例可資佐參。
  (二)被告前被訴於九十一年二月四日上午十一時五十分許，進入位於高雄市楠梓區○
    ○○路二三號易達大賣場，趁店員不注意之際，徒手竊取置於門邊陳列架上之
    舒適牌刮鬍刀（內附贈品極速錶一只）得手後，夾藏於衣內腹部處，未結帳欲離
    去時，為賣場管理員龔仲信發現報警查獲，被告所為上開犯行，涉犯刑法第三百
    二十條第一項竊盜罪嫌，業經檢察官於九十一年二月十五日聲請簡易判決處刑，
    被告已由本院鳳山簡易庭於九十一年五月四日以九十一年度鳳簡字第二一九號判
    處有期徒刑四月，如易科罰金以三百元折算一日，於九十一年五月三十日確定在
    案，有臺灣高等法院被告全國前案紀錄表、臺灣高雄地方法院檢察署刑案資料查
    註紀錄表、本院鳳山簡易庭九十一年度鳳簡字第二一九號刑事判決書各一份附卷
    可參，合先敘明。
  (三)經查被告前揭竊取三號優能高能量電池二小盒計三十二顆、三號神奇碳鋅電池一
    盒計二十四顆（價值約計二百零七元）、手錶得手之事實，已據被告坦承在卷，
    並經證人龔仲信、乙○○於警訊時證述甚詳，而手錶部分竊取之經過，復據證人
    乙○○於本院調查中到庭結證明確，並有贓物認領保管收據、照片十二幀在卷可
    參，被告竊取電池、手錶之犯行，已足認定。
  (四)被告所犯本案竊取電池及手錶犯行，與被告前案所犯竊盜案件，二者時間緊接（
    前案被告竊盜之犯罪時間為九十一年二月四日，本案被告丙○○竊盜之犯罪時間
    為九十一年一月三十一日及九十一年二月六日，二者相距不及五日），犯罪手法
    同係趁被害人不注意之際竊取之，且被告本案犯罪時間於九十一年一月三十一日
    及九十一年二月六日，係在前案竊盜案件判決確定（九十一年五月三十日確定）
    前，故被告本案竊取電池及手錶，顯係承前案於九十一年二月四日意圖為自己不
    法所有之概括犯意，而犯同一竊盜罪名，自屬連續犯，為裁判上一罪，依審判不
    可分原則，前案判決之效力，應及於公訴人指訴被告本案竊取電池及手錶之犯罪
    事實。被告前案竊盜案件於九十一年五月三十日已確定在案，公訴人復就連續犯
    之裁判上一罪之本案竊盜犯罪事實提起公訴，揆諸前揭說明，被告所犯本案連續
    竊盜犯行，應諭知免訴之判決。
據上論斷，應依刑事訴訟法第二百九十九條第一項前段、第三百零二條第一款，刑法
第三百二十五條第一項、第四十七條，判決如主文。
中  華      民      國      九十一      年     六     月    十七    日
                                  臺灣高雄地方法院刑事第一庭
                                      法  官    郭貞秀
右正本證明與原本無異。
如不服本判決，應於判決送達後十日內，向本院提出上訴狀。
                                      書記官    黃意雯
中    華    民    國      九十一      年      六      月      十九      日
附錄論罪科刑法條：
中華民國刑法第三百二十五條(普通搶奪罪)
意圖為自己或第三人不法之所有，而搶奪他人之動產者，處六月以上五年以下有期徒
刑。
